Inventaris van het archief van de notarissen te Oud-Beijerland, 1906-1915
Nationaal Archief, Den Haag
Notariële Archieven Zuid-Holland 1906-1915 Standplaats Oud-Beijerland
Notarissen ZH / Oud-Beijerland
35562
2.80 meter; 11 inventarisnummers.
Normale geschreven. getypte en gedrukte documenten, geen bijzondere handschriften.
Nationaal Archief, Den Haag
I.G. ten Doesschate
Het archief bevat de minuut-akten en repertoria van het archief van de notaris I.G. ten Doesschate, residerend als notaris te Oud-Beijerland over de periode 1906-1915.
Archiefvorming
Geschiedenis van de archiefvormer
I.G. ten Doesschate, notaris te Oud-Beijerland, 1906-1915.
Geschiedenis van het archiefbeheer
De verwerving van het archief
De rechtstitel is (nog) onbekend
3.04
Aanwijzingen voor de gebruiker
Openbaarheidsbeperkingen
Volledig openbaar.
Materiële beperkingen
Aanvraaginstructie
Openbare archiefstukken kunnen online worden aangevraagd en gereserveerd. U kunt dit ook via de terminals in de studiezaal van het Nationaal Archief doen. Om te kunnen reserveren dient u de volgende stappen te volgen:
U maakt een profiel aan op www.gahetna.nl, en logt vervolgens in
Via de archiefinventaris (alleen de beschrijvingen met rode nummers) selecteert u het gewenste archiefstuk door op de knop 'Reserveren' te klikken
In het volgende scherm geeft u aan op welke dag u het archiefstuk wilt inzien
Indien u zich bevindt in de studiezaal en een tafelnummer heeft ontvangen kunt u dit nummer vermelden. Als u geen tafelnummer heeft kunt u tafelnummer 777 laten staan
Vervolgens bevestigt u uw reservering door deze te versturen.
Verwant materiaal
Beschikbaarheid van kopieën
Beschrijving van de series en archiefbestanddelen
- Repertoria, 1906 - 1915; 1; 1 omslag
- Minuten van akten, 1906 - 1915; 2-11; 10 pakken
  - 1906, 2
  - 1907, 3
  - 1908, 4
  - 1909, 5
  - 1910, 6
  - 1911, 7
  - 1912, 8
  - 1913, 9
  - 1914, 10
  - 1915, 11